* Modèle de Résistance fait par l'EPSA saison 2023
** Eymeric Chauchat eymeric.chauchat@ecl21.ec-lyon.fr
* Fait pour les résistances variables Bourns 3296
**************************************************
* Il suffit de changer les valeurs des deux paramètres :
* - Rtot la valeur de la résistance
* - Part le rapport de répartition :
*		1 = résistance nul entre CW et Wiper et Rtot entre CCW et Wiper
*		0 = résistance nul entre CCW et Wiper et Rtot entre CW et Wiper
**************************************************
*Modèle
.SUBCKT VARYSTOR CCW Wiper CW Rtot = 10e3 Part = 0.5
*.param Rtot = {10e3}
*.param Part = {0.5}
R1 CCW Wiper {Rtot*Part}
R2 CW Wiper {Rtot * (1-Part)}
.ENDS